臺灣高雄地方法院刑事判決　　　　　　　　　　　　　九十三年度易字第五七號
　　公　訴　人　臺灣高雄地方法院檢察署檢察官
　　被　　　告　乙○○
右列被告因毒品危害防制條例及竊盜等案件，經檢察官提起公訴（九十三年度毒偵字
第三一一號、九十三年度毒偵緝字第五五號、九十三年度偵字第六二四○號）及移
併案審理（九十三年度毒偵字第三一九九號、三一九四號、九十三年度核退毒偵字第
一一三號、九十三年度速偵字第四四五號），被告於本院準備程序進行中，就被訴事
實為有罪之陳述，經本院告知簡式審判程序意旨，並聽取公訴人及被告之意見後，本
院合議庭裁定由受命法官獨任依簡式審判程序合併審理，判決如左：
    主  文
乙○○連續施用第一級毒品，處有期徒刑捌月，扣案之第一級毒品海洛因拾肆包（合
計淨重貳點壹捌公克）、殘留第一級毒品海洛因之注射針筒柒支、海洛因殘渣袋捌只
、塑膠鏟管貳支均沒收銷燬之；又連續施用第二級毒品，處有期徒刑月，扣案之第
二級毒品甲基安非他命肆包（驗前毛重貳公克，驗後毛重壹點玖公克）沒收銷燬之；
又共同連續結夥三人以上攜帶兇器竊盜，處有期徒刑捌月，扣案之鋸子、尖嘴鉗、鐵
鋸、手電筒各壹支、美工刀貳支、活動扳手、梅花扳手各支、鋸片肆片均沒收。應
執行有期徒刑壹年陸月，扣案之第一級毒品海洛因拾肆包（（合計淨重貳點壹捌公克
）、殘留第一級毒品海洛因之注射針筒柒支、海洛因殘渣袋捌只、塑膠鏟管貳支、第
二級毒品甲基安非他命肆包（驗前毛重貳公克，驗後毛重壹點玖公克）均沒收銷燬之
，鋸子、尖嘴鉗、鐵鋸、手電筒各壹支、美工刀貳支、活動扳手、梅花扳手各支、
鋸片肆片均沒收。
    事  實
一、乙○○前於民國九十二年間因施用毒品案件，經本院於九十二年八月四日以九十
    二年毒聲字第四八九八號裁定送觀察、勒戒後，認無繼續施用毒品之傾向，由臺
    灣高雄地方法院檢察署檢察官於九十二年八月二十二日以九十二年度戒毒偵字第
    四七八一號為不起訴處分確定。詎仍不知悔改，明知海洛因及安非他命業經公告
    分別列為毒品危害防制條例第二條第二項第一款、第二款之第一、二級毒品，不
    得非法持有、施用，竟分別基於施用第一級、第二級毒品之概括犯意，自九十二
    年八月二十七日起至九十三年五月十二日止，在其位於高雄縣大寮鄉○○街六十
    巷五十號住處等地，以吸食摻有第一級毒品海洛因香煙之方式，連續施用第一級
    毒品海洛因多次，另自九十二年八月二十七日起至九十二年十月十日止，在上開
    住處等地，將甲基安非他命置於玻璃球內隔火加熱吸食其霧化氣體之方式，連續
    施用第二級毒品甲基安非他命多次。為警分別於(一)九十二年九月五日下午三時三
    十分許，在高雄縣大寮鄉○○村○○街一○九巷巷口查獲，並扣得乙○○所有供
    其施用之第一級毒品海洛因十三包（合計淨重二點○三公克）及殘留第一級毒品
    海洛因之注射針筒一支；(二)於九十二年十月十日上午八時三十分許，在上開住處
    為警查獲，並扣得乙○○所有供其施用之第一級毒品海洛因一包（淨重○點一五
    公克）、第二級毒品甲基安非他命四包（驗前毛重二公克，驗後毛重一點九公克
    ）殘留第一級毒品海洛因之注射針筒一支、海洛因殘渣袋三只；(三)於九十三年一
    月十三日上午九時三十分許，在上開住處為警查獲，並扣得處為警查獲，並扣得
    殘留第一級毒品海洛因之注射針筒三支、海洛因殘渣五只、塑膠鏟管一支；(四)於
    九十三年四月二十二日、九十三年五月五日下午五時許經警採取其尿液送驗，均
    呈嗎啡陽性反應；(五)於九十三年五月十二日下午五時許，在乙○○上開住處查獲
    ，並扣得殘留海洛因之塑膠鏟管一支、注射針筒二支。經本院於九十二年十月二
    十二日以九十二年毒聲字第六四一一號裁定送勒戒處所觀察勒戒後，認有繼續施
    用毒品傾向。
二、乙○○復另行起意，基於意圖為自己不法之所有之概括犯意，與姓名年籍不詳綽
    號「紅銅」、「草仔」之成年男子，基於共同之竊盜之犯意聯絡，於九十三年三
    月二十日下午四時四十分許，見設於高雄縣聯大寮鄉○○街二十二號「士新儲藏
    股份有限公司」（以下簡稱士新公司）廠房後面圍牆有一破洞無人看守，認有幾
    可趁，乃結夥三人，由乙○○在一旁把風，由「紅銅」、「草仔」二人攜帶其等
    所有客觀上對於人之生命、身體及安全構成威脅，可供兇器使用之生具有危險性
    之鋸子、尖嘴鉗、鐵鋸各一支、美工刀二支、活動扳手、梅花扳手各三支、鋸片
    四片，進入土新公司廠房內竊取電纜線十公斤（價值約新台幣【以下同】二千元
    ），得手後正欲離去之際，經警當場查獲，並扣得「紅銅」、「草仔」等二人所
    有供竊取電纜線所用之鋸子、尖嘴鉗、鐵鋸、手電筒各一支、美工刀二支、活動
    扳手、梅花扳手各三支、鋸片四片。乙○○復承前開意圖為自己不法之所有之概
    括犯意，獨自於九十三年五月五日下午四時許，侵入高雄縣大寮鄉○○路三八五
    號友友公寓大廈地下室（侵入住宅部分未據告訴），徒手竊取該公寓區分所有人
    共有之之大吉牌變電器一部（價值約三萬元），得手後，將之搬至其所騎乘之車
    號ＷＡＴ─四一一號機車踏板上離去，行經高雄縣大寮鄉○○路與大同路口時，
    經警盤查而查獲。
三、案經高雄縣政府警察局林園分局及高雄市政府警察局新興分局、苓雅分局分別報
    請臺灣高雄地方法院檢察署檢察官偵查起訴及移送併案審理。
    理  由
一、本件被告乙○○所犯為死刑、無期徒刑、最輕本刑為三年以上有期徒刑以外之罪
    ，其於準備程序進行中，就被訴事實為有罪之陳述，經告知簡式審判程序之旨，
    並聽取當事人之意見後，本院合議庭裁定由受命法官獨任進行簡式審判程序，合
    先敘明。
二、被告分別於右揭時、地，與綽號「紅銅」、「草仔」之成年男子，結夥三人，攜
    帶鐵鋸等物，竊取士新公司電纜線及獨自竊取友友公寓地下室變電器一部之犯罪
    事實，業據被告於警詢、檢察官偵訊及本院審理中坦承不諱，核與被害人伍福柱
    、證人即土新公司儲運部經理黃正吉於於警詢中所陳訴之情節相符，並有贓物認
    領保管單二紙、相片七張附卷可稽，此外，並有共犯「紅銅」、「草仔」二人所
    有供竊取電纜線所用之鋸子、尖嘴鉗、鐵鋸、手電筒各一支、美工刀二支、活動
    扳手、梅花扳手各三支、鋸片四片扣案可佐，足認被告前開自白與事實相符，自
    可採為論罪科刑之依據。本件被告右揭竊盜犯行，事證明確，堪予認定。
三、被告右揭施用第一、二級毒品之犯罪事實，業據被告於本院審理中自白不諱，且
    被告於九十二年九月五日、九十二年十月十日為警查獲所採取之尿液，經送檢驗
    結果，均呈甲基安非他命及嗎啡陽性反應，被告於九十三年一月十三日、九十三
    年四月二十二日、九十三年五月五日、九十三年五月十二日為警查獲所採取之尿
    液送請檢驗，均呈嗎啡陽性反應，分別有高雄縣政府衛生局九十二年九月三十日
    九二煙檢字第一七四四號、九十二年十月二十三日九二煙檢字第一九○一號、九
    十三年五月三十一日九三煙檢字第一○七○號煙毒尿液檢驗成績書各一份、台灣
    檢驗科技股份有限公司九十三年五月十九日編號ＫＺ000000000000
    號濫用藥物尿液檢驗報告一紙、高雄市立凱旋醫院九十三年二月十日高市凱醫檢
    字第一五八六號、九十三年五月十七日高市凱醫檢字第一八六七號號煙毒尿液檢
    驗成績書各一紙附卷可稽。又前開扣案之疑似第一級毒品海洛因粉未十三包、一
    包，經送請法務部調查局鑑定結果，均含有第一級毒品海洛因成分（十三包合計
    淨重二點○三公克、一包淨重○點一五公克，合計十四包，合計淨重二點一八公
    克），有法務部調查局九十二年十月二十二日調科壹字第二二○○一六○八七號
    、九十二年十一月二十二日調科壹字第二二○○一六二三四號鑑定通知書各一紙
    附卷可按，扣案之疑似甲基安非他命晶體四包、疑似殘留第一級毒品海洛因之注
    射針筒合計七支、海洛因殘渣袋合計八只、塑膠鏟管二支，經送請高雄醫學大學
    附設中和紀念醫院檢驗結果，自色晶體四包確係甲基安非他命（驗前毛重二公克
    ，驗後毛重一點九公克），注射針筒合計七支、海洛因殘渣袋合計八只、塑膠鏟
    管二支，均殘留海洛因成分，有該院九十三年四月二十七日編號九三○四─二○
    三至二○六號、編號九三○四─一九二至一九四號檢驗報告各一紙附卷可按，此
    外，復有前開第一級毒品海洛因合計十四包（合計淨重二點一八公克）、第二級
    毒品甲基安非他命四包（驗前毛重二公克，驗後毛重一點九公克）、殘留第一級
    毒品海洛因之注射針筒合計七支、海洛因殘渣袋合計八只、塑膠鏟管二支扣案可
    資佐證，被告上開自白與事實相符，自可採為認定事實之依據，其施用第一、二
    級毒品犯行，洵堪認定。再查，被告前於九十二年間因施用毒品案件，經本院於
    九十二年八月四日以九十二年毒聲字第四八九八號裁定送觀察、勒戒後，認無繼
    續施用毒品之傾向，由臺灣高雄地方法院檢察署檢察官於九十二年八月二十二日
    以九十二年度戒毒偵字第四七八一號為不起訴處分確定，再因本件施用第一、二
    級毒品犯行，經本院於九十二年十月二十二日以九十二年毒聲字第六四一一號裁
    定送勒戒處所觀察勒戒後，認有繼續施用毒品傾向等事實，有該不起訴處分書及
    本院被告院內索引卡紀錄表、臺灣高等法院被告全國前案紀錄表、臺灣高雄地方
    法院檢察署刑案資料查註紀錄表、臺灣高雄看守所附設勒戒處所九十三年二月二
    日高所正戒勒字第○一六○號函附之「有繼續施用毒品傾向證明書」各一份在卷
可按，其於前開不起訴處分後，五年內再犯施用本件第一、二級毒品犯行，經裁
    定觀察、勒戒後，認有繼續施用毒品傾向，應依法予以論罪科刑。
四、查被告與綽號「紅銅」、「草仔」持以竊盜之鋸子、尖嘴鉗、鐵鋸各一支、美工
    刀二支、活動扳手、梅花扳手各三支、鋸片四片，均屬鐵製材質，質地堅硬，有
    持以行兇之可能，客觀上足認對人之身體、生命具危險性，顯可供兇器使用。核
    被告竊取土新公司電纜線之犯行，係犯刑法第三百二十一條第一項第三款、第四
    款之結夥三人以上、攜帶兇器竊盜罪，被告竊取友友公寓大廈住戶所有之變電器
    ，核其所為係犯刑法第三百二十條第一項普通竊盜罪。被告與綽號「紅銅」、「
    草仔」間，就竊取士新公司電纜線之犯行，有犯意聯絡及行為分擔，均為共同正
    犯。又被告先後二次加重竊盜及普通竊盜犯行，時間緊接，手法相同，所犯係構
    成要件相同之罪，顯係基於概括犯意反覆為之，為連續犯，應依刑法第五十六條
    規定論以情節較重之結夥三人以上攜帶兇器竊盜一罪，並加重其刑。又被告施用
    第二級毒品之行為後，毒品危害防制條例部分條文業於九十二年七月九日經總統
    修正公布，並自九十三年一月九日起施行，惟毒品危害防制條例此次修正，對於
    同條例第十條關於施用第一、二級毒品之犯罪構成要件及刑罰規定均未修正，亦
    即被告所犯之罪本刑部分，毫無變更，並不生新舊法比較問題，而被告連續施用
    第一級毒品之犯行迄九十三年五月十二日止，已在新法施行之後，其連續施用第
    一級毒品以一罪論，自應適用新法。次按犯毒品危害防制條例第十條施用第一級
    、第二級毒品之罪者，檢察官應先將被告送勒戒處所觀察、勒戒，經觀察、勒戒
    後，認有繼續施用毒品傾向者，應由檢察官聲請法院裁定令入戒治處所施以強制
    戒治，強制戒治期滿，應由檢察官為不起訴之處分，依此為不起訴處分後，五年
    內再犯第十條之罪，檢察官應依一般刑事訴訟程序予以起訴論罪科刑，此觀諸修
    正後毒品危害防制條例第二十條第一項、第二項、第二十三條第二項前段規定自
    明。本件被告前因施用毒品案件，經送勒戒處所觀察、勒戒後，認無繼續施用毒
    品傾向，由檢察官不起訴處分確定，復因施用毒品，經裁定送勒戒處所觀察勒戒
    後，認有繼續施用毒品傾向，施用毒品犯行，無論依修正前毒品危害防制條例第
    二十條第三項或修正後毒品危害防制條例第二十三條第二項之規定，均屬應依法
    論罪科刑之行為，是核被告所為，係犯毒品危害防制條例第十條第一項之施用第
    一級毒品罪，及同條例第二項之施用第二級毒品罪。被告施用第一、二級毒品前
    後持有海洛因、甲基安非他命之低度行為，應分別為施用之高度行為所吸收，均
    不另論罪。又被告先後多次施用第一、二級毒品之犯行，均時間緊接，手法相同
    ，觸犯構成要件同一之罪名，顯係基於概括犯意反覆為之，爰均依連續犯之規定
    論以一罪，並依法各加重其刑。被告所犯上開施用第一、二級毒品及加重竊盜三
    罪間，犯意各別，行為互殊，應分論併罰。檢察官移送併案審理部分（九十三年
    度毒偵字第三一九九號、三一九四號、九十三年度核退毒偵字第一一三號、九十
    三年度速偵字第四四五號）分別與已起訴之施用第一、二級毒品及竊盜犯行，各
    有連續犯裁判上一罪關係，均為起訴效力所及，本院亦應併予審理。爰審酌被告
    歷經觀察、勒戒等程序，猶無法戒絕毒癮，仍再度施用海洛因及甲基安非他命，
    顯見其意志不堅，無悔改之決心，有違政府制定毒品危害防制條例之立法美意，
    本不宜寬貸，且正值青年，不知自食其力，竟以竊盜之手法獲取不法財物，惟念
    其犯後坦承犯行，態度尚佳等一切情狀，就其所犯上開三罪，分別量處如主文所
    示之刑，且定應執行刑。扣案之第一級毒品海洛因合計十四包（合計淨重二點一
    八公克）、第二級毒品甲基安非他命四包（驗前毛重二公克，驗後毛重一點九公
    克），分屬第一、二級毒品，殘留第一級毒品海洛因之注射針筒合計七支、海洛
    因殘渣袋合計八只、塑膠鏟管二支，其上殘留之海洛因已無從分析剝離，均應視
    同毒品，依毒品危害防制條例第十八條第一項前段規定宣告沒收銷燬之，扣案之
    鋸子、尖嘴鉗、鐵鋸、手電筒各一支、美工刀二支、活動扳手、梅花扳手各三支
    、鋸片四片，係共犯「紅銅」、「草仔」所有，供被告與「紅銅」、「草仔」共
    同竊盜取電纜線所用之物，業據被告陳明在卷，爰依刑法第三十八條第一項第二
    款之規定宣告沒收。
據上論斷，應依刑事訴訟法第二百七十三條之一第一項、第二百九十九條第一項前段
，毒品危害防制條例第十條第一項、第二項、第十八條第一項前段，刑法第十一條、
第二十八條、第五十六條、第三百二十一條第一項第三款、第四款、第三十八條第一
項第二款、第五十一條第五款、第九款，判決如主文。
本案經檢察官甲○○到庭執行職務。
中      華      民      國      九十三      年七    月    十六   日
                                  臺灣高雄地方法院刑事庭
                                      法  官    涂裕洪
右正本證明與原本無異。
如不服本判決，應於判決送達後十日內，向本院提出上訴狀。
                                      書記官    賴佳慧
中    華    民    國      九十三     年      七     月      二十二      日
附錄本案判決論罪科刑法條：
毒品危害防制條例第十條
施用第一級毒品者，處六月以上五年以下有期徒刑。
施用第二級毒品者，處三年以下有期徒刑。
中華民國刑法第三百二十一條
犯竊盜罪而有左列情形之一者，處六月以上、五年以下有期徒刑：
一  於夜間侵入住宅或有人居住之建築物、船艦或隱匿其內而犯之者。
二  毀越門扇、牆垣或其他安全設備而犯之者。
三  攜帶兇器而犯之者。
四  結夥三人以上而犯之者。
五  乘火災、水災或其他災害之際而犯之者。
六  在車站或埠頭而犯之者。
前項之未遂犯罰之。
